# 合并报表部分处置股权

提问人：zhuting9993 时间：2019-10-08 11:10:37
母公司部分处置子公司股权，未丧失控制权的情况下，处置价款和自购买日开始持续计算的可辨认净资产账面价值的份额的差，个别报表进投资收益，合并报表要进资本公积，对于合并报表处理不理解。听课时候老师说，这是因为从合并报表层面上看，认为是投资者之间的交易，对这个说法理解不了额，为什么不进投资收益呢？

回答人：chenyiwei
在不丧失控制权前提下部分处置子公司股权，在合并报表层面可以看作是少数股东对合并集团增资，股权转让款相当于少数股东的增资款，与由此增加的少数股权之间的差额即为少数股东让渡给母公司股东的权益（少数股东和母公司股东之间的交易），故将该差额按权益性交易原则调整归母权益。
与之类似，购买少数股权的交易相当于少数股东从合并集团撤资，购买价款就是少数股东的撤资款，该撤资款与所减少的少数股权之间的差额也是母公司股东和少数股东之间的利益让渡，所以按权益性交易原则调整合并报表中的归母权益。